【裁判字號】    99,上訴,2702
【裁判日期】    991022
【裁判案由】    毒品危害防制條例
【裁判全文】
臺灣高等法院刑事判決                99年度上訴字第2702號
上  訴  人
即  被  告  甲○○
選任辯護人  許瑞榮律師
上列上訴人因違反毒品危害防制條例案件，不服臺灣板橋地方法
院98年度訴字第4277號，民國99年6月18日第一審判決（起訴案
號：臺灣板橋地方法院檢察署98年度偵字第14129號），提起上
訴，本院判決如下：
    主  文
原判決撤銷。
甲○○販賣第三級毒品，處有期徒刑伍年貳月，扣案之第三級毒
品愷他命柒包（驗餘重量6.835公克）及SONY ERICSSON牌行動電
話壹支（含遠傳電信門號0000000000號SIM卡壹張）均沒收。
    事  實
一、甲○○明知愷他命（俗稱K他命）係毒品危害防制條例所管
    制之第三級毒品，不得非法販賣，竟基於販賣第三級毒品愷
    他命以營利之意圖，於民國98年5月16日16時54分許，經邱
    彤慧以0000000000號行動電話撥打甲○○使用之行動電話00
    00000000號，表示欲向甲○○購買第三級毒品愷他命，惟價
    金須隔日再付，甲○○應允後，即以不詳方式取得K他命，
    與邱彤慧約定交付地點，於同日20時40分許攜帶第三級毒品
    愷他命7包（驗餘重量6.835公克），駕駛車號T5-2500號自
    用小客車搭載女友顏佳琪至臺北縣中和市○○街89巷9弄口
    ，交付新臺幣（下同）1,200元之第三級毒品愷他命4包予邱
    彤慧收受（尚未付款），嗣為警當場查獲，並在邱彤慧身上
    扣得前開甲○○交付之第三級毒品愷他命4包，另在甲○○
    身上扣得其所有之第三級毒品愷他命3包及SONY ERICSS ON
    牌行動電話1支（含遠傳電信股份有限公司《下稱遠傳電信
    》門號0000000000號SIM卡1張）。
二、案經行政院海岸巡防署北部地區巡防局（下稱北部地區巡防
    局）報請臺灣板橋地方法院檢察署檢察官偵查起訴。
    理  由
一、訊據被告甲○○固坦承伊於98年5月16日16時54分許確實接
    到邱彤慧之電話（邱彤慧以0000000000號行動電話撥打甲○
    ○0000000000號行動電話），向伊表示要拿第三級毒品愷他
    命4包，伊有表示同意，伊後來也有攜帶第三級毒品愷他命7
    包（驗餘重量共6.835公克），於同日20時40分許駕駛車號
    T5- 2500號自用小客車，搭載女友顏佳琪至臺北縣中和市○
    ○街89巷9弄口，交付第三級毒品愷他命4包予邱彤慧，為警
    當場查獲，經警在邱彤慧身上扣得第三級毒品愷他命4包，
    在伊身上扣得第三級毒品愷他命3包及SONY ERICSSON牌行動
    電話1支（含遠傳電信SIM卡1張）等情無誤，惟矢口否認有
    販賣第三級毒品予邱彤慧之犯行，辯稱：伊沒有販賣第三級
    毒品K他命，只有轉讓而已，邱彤慧當時是要跟伊之朋友張
    凱森拿K他命，伊只跟邱彤慧見過一、二次面，邱彤慧有打
    電話給張凱森要拿K他命，但是打不通，所以請伊過去幫她
    拿，邱彤慧應該是想向張凱森買K他命，但邱彤慧並沒有拿
    錢給伊，伊去向張凱森拿K他命的時候，張凱森也沒有跟伊
    收錢，伊想張凱森可能另外向邱彤慧收錢，伊只是受邱彤慧
    的委託代向張凱森拿K他命，再轉交給邱彤慧，伊真的沒有
    販賣K他命給邱彤慧云云。經查：
  (一)被告販賣第三級毒品K他命予邱彤慧之事實，業據證人邱彤
    慧於原審審理中證稱：我大概在案發前3、4個月認識被告的
    ，我之前的綽號叫「小慧」，98年5月間我是用0000000000
    、0000000000的門號，我知道被告的手機號碼，但現在我已
    經忘記幾號了，我都稱呼被告甲○○或小葉，本件被警察當
    場查獲這次，警方有在我這裡搜到4包K他命，是我向被告買
    的，當時我的錢還沒有交給被告，我是向被告買4公克的K他
    命共2千元，提示卷附電話通聯譯文（原審卷第36至39頁）
    應該是我要向被告買K他命的對話內容等語（見原審卷第90
    頁反面至第92頁）甚為明確，且與被告於警訊時稱：「（為
    何邱彤慧在筆錄中指出你販售給她的4小包K他命為2,000元
    ，與你表示販售給邱彤慧的價錢1,200元不一樣?）【經本隊
    提示邱彤慧之筆錄】原本邱彤慧要的是新台幣2,000元K他命
    的數量，可是我昨天只有帶新台幣1,200元K他命的數量，而
    且邱彤慧跟我拿也還沒給我錢。」（見偵查卷第34、35頁）
    ，是證人邱彤慧原欲購買2,000元之K他命，惟被告因所攜帶
    之K他命數量不夠，乃僅交付1,200元之K他命予證人邱彤慧
    ，故應以被告所供述交付1,200元K他命予邱彤慧為正確，是
    檢察官起訴書認被告是以2,000元之K他命販賣予邱彤慧，尚
    有誤認，併此敘明。
  (二)被告雖辯稱伊於上揭時、地係代邱彤慧向張凱森拿毒品，並
    非伊自己販賣毒品給邱彤慧云云，然證人張凱森於偵查中否
    認有被告所指之情事（見偵查卷第140至141頁），且依卷附
    之電話通聯譯文內容顯示（見偵查卷第117至123頁、原審卷
    第36至39頁），證人邱彤慧於98年5月16日上午10時50分許
    ，固曾撥打0000000000號行動電話予證人張凱森，表明欲以
    2,000元購買3公克之K他命，惟同日上午11時53分證人邱彤
    慧再撥打上開門號予張凱森時，張凱森已表示不能過去，嗣
    證人邱彤慧自同日下午4時50分起，即撥打0000000000號行
    動電話與被告聯絡，向被告表示要買4隻（即4公克之愷他命
    ），經被告表示其本人目前沒有毒品，證人邱彤慧即表明「
    海山」（即證人張凱森）有，請被告協助向證人張凱森拿貨
    ，惟迄至同日下午5時53分許，證人邱彤慧與被告通話結束
    為止，證人邱彤慧與被告均未能聯絡上證人張凱森，而依同
    日下午5時08分證人邱彤慧與被告之通話內容觀之，被告向
    證人邱彤慧表示：「好，我再打看看，如果說沒有就算了（
    係指打電話給證人張凱森）。因為我家在西門，他住淡水啊
    。」、「對，就卡在他住的遠，如果他住旁邊的話，我馬上
    去他家敲門，但他家住淡水。」（見原審卷第38頁）；再依
    同日下午6時42分證人邱彤慧與被告之通話內容以觀，被告
    係向證人邱彤慧表示：「我拿到了，我現在直接過去，我從
    新店這邊過去，你等我一下。」等語以觀（見原審卷第38頁
    ），若被告於98年5月16日下午5時53分尚未能聯絡到張凱森
    ，何能於同日下午6時42分如此短短不到1小時，即由其西門
    町住處（臺北市○○街○段191巷13號7樓）遠赴台北縣北方
    之淡水地區向張凱森取得毒品，再折返台北縣南方之新店地
    區，在新店地區與證人邱彤慧為上開電話通聯？且經向遠傳
    電信調取被告使用行動電話0000000000號之雙向通聯紀錄及
    基地台位置資料，顯示98年5月16日當日被告通話基地台有
    臺北市萬華區、臺北縣永和市、臺北市中正區、臺北市文山
    區、臺北縣中和市、臺北縣土城區、臺北市中山區、臺北市
    內湖區，即當日下午4時57分及5時09分在台北市○○街、5
    時54分在汀州路、6時43分在仙岩路、7時18在台北縣中和市
    ○○路、7時38分在土城市○○街、8時03分、9時30分均在
    中和市○○路、至9時50分14秒之後至10時0分43秒間無通話
    紀錄至10時0分44秒被告通話位置顯示被告在基隆市○○區
    ○○路，一直至98年5月17日0時28分51秒止，被告均在基隆
    市區（見本院卷第46頁至54頁），故依被告之上開行動電話
    通聯資料顯示，被告於98年5月16日當日並未到過淡水地區
    ，而本院將被告之SONY ERICSSON牌行動電話1支（含遠傳電
    信門號0000000000號SIM卡1張）送內政部警政署刑事警察局
    鑑定，經鑑定結果被告行動電話0000000000號的撥接號碼時
    間與遠傳電信回覆之被告所使用行動電話0000000000號之雙
    向通聯紀錄相符，故遠傳電信所回覆之被告所使用行動電話
    0000000000號之雙向通聯紀錄資料，應堪採信，足見被告於
    案發日並未到淡水地區向張凱森拿取K他命。綜上調查，本
    件被告辯稱係因證人邱彤慧找不到張凱森，所以才請其幫忙
    去淡水找張凱森拿愷他命云云，顯與客觀事證不符，不足採
    信。
  (三)依前揭被告與證人邱彤慧於98年5月16日下午4時54分之電話
    通聯譯文觀之，證人邱彤慧向被告要求購買K他命之後，被
    告向證人邱彤慧答稱：「可是就卡在我這邊真的全都沒有，
    我被一個下線就是全部給我拿走了，然後他錢沒給我，我現
    在…」、「對，主要是他以前一直幫我賣，可是他就…這次
    不知道為什麼突然…我也不知道。」等語（見原審卷第36至
    37頁），由此可推知被告本有販賣愷他命之情形，且有下線
    為其販賣，此觀諸證人邱彤慧於偵查中證稱：我都是跟被告
    買K他命的，只是有時候被告沒空，會請張凱森拿K他命給我
    ，我只有一次和張凱森直接聯絡，因為那一次被告不在台北
    ，被告就請我打電話給張凱森，那一次我是拿錢給張凱森，
    張凱森說他會拿給被告等語（見偵查卷第111至112頁），益
    徵明確，是被告辯稱其係代證人邱彤慧去向張凱森拿K他命
    云云，難以採信。
  (四)此外，並有搜索扣押筆錄、扣押物品目錄表各1份及現場採
    證照片一張附卷可稽，及第三級毒品愷他命7包（驗餘重量6
    .835公克）及SONY ERICSSON牌行動電話1支（含遠傳電信門
    號0000000000號SIM卡1張）扣案可資佐證；而扣得之前開愷
    他命粉末7包，經鑑定結果確含第三級毒品愷他命成份一節
    ，亦有行政院衛生署管制藥品管理局（下稱藥管局）98年6
    月3日管檢字第0980005245號鑑定書1份在卷可按。
  (五)按販賣毒品罪，不以販入之後，復行賣出為必要，只須意圖
    營利而販入或賣出，有一於此，犯罪即應成立。此經最高法
    院著有92年度臺上字第7046號判決意旨可供參照，本案被告
    遭警查獲後，警員在邱彤慧身上扣得前開被告交付之第三級
    毒品愷他命4包，及在被告身上扣得第三級毒品愷他命3包，
    經藥管局鑑定均含第三級第19項毒品愷他命成分（驗餘重量
    共6.835公克），有該局98年6月3日管檢字第0980005245號
    鑑定書存卷可稽（見偵查卷第107頁），觀之被告於警詢時
    坦承：「（請你詳述販賣K他命之經過，販售何時？何人？
    販售地點？販售數量？金額？）98年5月16日販售4小包K他
    命約2.4公克給邱彤慧，每1包300元，總計1,200元，可是她
    還沒給我錢。」等語（見偵查卷第34頁），顯然被告於交付
    毒品之時，確有賺取中間價差之營利舉動及主觀意思，蓋販
    賣愷他命係違法行為，非可公然為之，有其獨特之販售路線
    及管道，復無公定價格，容易增減分裝份量，每次買賣之價
    量，可能隨時依雙方關係深淺、資力、需求量及對毒品行情
    之認知、來源是否充裕、查緝是否嚴緊、購買者被查獲時供
    述購買對象之可能風險評估等，而異其標準，非可一概而論
    ，故販賣毒品之確切利得，除販賣者坦承犯行明確外，委難
    察得實情，雖販賣之人從價差或量差中牟利之方式雖異，然
    其販賣行為在於意圖營利則屬同一，衡諸常情，倘非有利可
    圖，絕無平白甘冒被嚴查重罰之高度風險之理，從而，舉凡
    有償交易，除有足以反證其確無圖利本意，因無法詳為查悉
    販賣者原先販入，與其後轉售之價格全貌，作為是否高價賣
    出之精準比較，而可謂其無營利之意思而阻卻販賣犯行之追
    訴外，販賣毒品之人顯無情願甘冒重罰而按購入價格轉售之
    理。綜上，被告販入愷他命後將其中愷他命4包賣予邱彤慧
    ，日後再收取對價1,200元之行為，其用意確在賺得利差，
    其有販賣營利之意圖，堪予認定，本案已臻明白，被告確有
    販賣第三級毒品愷他命與邱彤慧之犯行，被告所辯顯與常情
    有悖，不足採信。是本件事證明確，被告犯行洵堪認定。
二、論罪科刑：
  (一)查毒品危害防制條例第4條業於98年5月20日以華總一義字第
    09800125141號公布修正，自公布後6個月即98年11月20日施
    行，新法第4條規定：「製造、運輸、販賣第一級毒品者，
    處死刑或無期徒刑；處無期徒刑者，得併科新臺幣2千萬元
    以下罰金。製造、運輸、販賣第二級毒品者，處無期徒刑或
    7年以上有期徒刑，得併科新臺幣1千萬元以下罰金。製造、
    運輸、販賣第三級毒品者，處5年以上有期徒刑，得併科新
    臺幣7百萬元以下罰金。製造、運輸、販賣第四級毒品者，
    處3年以上10年以下有期徒刑，得併科新臺幣3百萬元以下罰
    金。製造、運輸、販賣專供製造或施用毒品之器具者，處1
    年以上7年以下有期徒刑，得併科新臺幣1百萬元以下罰金。
    前五項之未遂犯罰之。」，舊法第4條規定：「製造、運輸
    、販賣第一級毒品者，處死刑或無期徒刑；處無期徒刑者，
    得併科新臺幣1千萬元以下罰金。製造、運輸、販賣第二級
    毒品者，處無期徒刑或7年以上有期徒刑，得併科新臺幣7百
    萬元以下罰金。製造、運輸、販賣第三級毒品者，處5年以
    上有期徒刑，得併科新臺幣5百萬元以下罰金。製造、運輸
    、販賣第四級毒品者，處3年以上10年以下有期徒刑，得併
    科新臺幣3百萬元以下罰金。製造、運輸、販賣專供製造或
    施用毒品之器具者，處1年以上7年以下有期徒刑，得併科新
    臺幣1百萬元以下罰金。前五項之未遂犯罰之。」，經比較
    修正前、後關於罰金刑之規定，修正前之法律較有利於行為
    人，故依刑法第2條第1項前段規定，適用修正前毒品危害防
    制條例第4條之規定。
  (二)再愷他命為毒品危害防制條例第2條第2項第3款規定之第三
    級毒品，不得販賣，核被告所為，係犯修正前毒品危害防制
    條例第4條第3項之販賣第三級毒品罪；又第三級毒品須持有
    純質淨重逾20公克以上始構成犯罪（見上開條例第11條第4
    項），本件被告於販賣前持有第三級毒品愷他命之數量，驗
    餘重量約6.835公克（非純質），顯未逾20公克以上，故其
    持有第三級毒品之行為，不另構成犯罪。
  (三)證據能力：
  1.按被告以外之人於審判外之言詞或書面陳述，除法律有規定
    者外，不得作為證據，刑事訴訟法第159條第1項定有明文，
    此乃採英美法系之傳聞法則，用以保障被告之反對詰問權。
    本件被告甲○○及其辯護人於原審準備程序時主張證人邱彤
    慧、顏佳琪於警詢中之陳述均無證據能力，查上開證言並無
    符合同法第159條之2、第159條之3傳聞法則例外之情形，該
    等證言自無證據能力。
  2.次按「被告以外之人於審判外之陳述，雖不符刑事訴訟法第
    159條之1至第159條之4之規定，而經當事人於審判程序同意
    作為證據，法院審酌該言詞陳述或書面陳述作成時之情況，
    認為適當者，亦得為證據。當事人、代理人或辯護人於法院
    調查證據時，知有刑事訴訟法第159條第1項不得為證據之情
    形，而未於言詞辯論終結前聲明異議者，視為有前項之同意
    」刑事訴訟法第159條之5定有明文，查本件除上述證人邱彤
    慧、顏佳琪警詢筆錄之證據能力，被告甲○○及其辯護人不
    同意引為證據使用外，其餘之供述證據，檢察官、被告及其
    辯護人於原審及本院準備程序、審判期日均表示無意見而不
    予爭執，亦未於言詞辯論終結前聲明異議，審酌上開證據資
    料製作時之情況，尚無違法取得及證明力明顯過低之瑕疵，
    且認以之作為證據應屬適當，而上開各證據均經原審及本院
    於審判期日依法進行證據之調查、辯論，被告於訴訟上之防
    禦權，已受保障，故上開證據資料均有證據能力。
  3.另通訊監察錄音之譯文，僅屬依據監聽錄音結果予以翻譯之
    文字，固具文書證據之外觀，但實際上仍應認監聽所得之錄
    音帶或光碟，始屬調查犯罪所得之證物，此乃刑事訴訟法第
    165條之1第2項所稱之證物，如其蒐證程序合法，並經合法
    調查，自具證據能力，故檢察官如提出通訊監察錄音之譯文
    為其證據方法，實乃以其監聽所得之錄音帶或光碟，為調查
    犯罪所得之證物，法院本應依刑事訴訟法第165條之1所列之
    方法調查，以判斷該錄音帶或光碟是否與通訊監察錄音之譯
    文相符，而監聽錄音製作之譯文，雖通常為偵查犯罪機關單
    方面製作，然若被告或訴訟關係人對其真實性並無爭執，經
    法院於審判期日提示譯文供當事人辨認、表示意見並為辯論
    者，程序自屬適法。（最高法院95年度台上字第295號、94
    年度台上字第4665號判決可資參照）是依通訊保障及監察法
    進行通訊監察所取得之證據，係依法規程序所取得，自有證
    據能力。查北部地區巡防局對證人邱彤慧持用門號00000000
    00號行動電話進行通訊監察，係由臺灣臺北地方法院（下稱
    臺北地院）法官依法核發98年度聲監續字第197號通訊監察
    書進行監聽，有北部地區巡防局99年9月17日基隆機字第099
    0013627號函所檢送臺北地院核發之98年度聲監續字第197號
    通訊監察書影本在卷可參（見本院卷第77至81頁），又被告
    甲○○及其辯護人對監聽譯文之真實性復無爭執，且原審及
    本院並依刑事訴訟法第165條第1項規定，踐行證據調查之法
    定程序，向被告宣讀或告以監聽譯文要旨，故此依法定程序
    取得之證據，當有證據能力。
  4.本案認定事實所引用之非供述證據（除上開通訊監察譯文外
    ），經原審及本院於審理程序中當庭提示，被告、辯護人及
    公訴人均表示無意見，而同意援引作為證據（見原審卷第24
    頁反面至26頁），且無證據證明係公務員違背法定程式所取
    得，亦無刑事訴訟法第159條之4規定之顯有不可信之情況與
    不得作為證據之情形，均認有證據能力。
三、原審經審理結果，認被告販賣第三級毒品罪證明確，予以論
    科，固非無見。惟被告行為後，毒品危害防制條例第4條第3
    項有關販賣第三級毒品毒品之法定本刑之規定，業於98年5
    月20日修正公布，於本院裁判時業已施行，原審未及比較新
    舊法後予以適用，即有未洽；又販賣毒品之所謂販賣行為，
    係行為人基於營利之目的，而販入或賣出毒品而言，即主觀
    上有營利之意圖，且客觀上有販賣行為，始足構成，原判決
    事實欄雖記載被告意圖營利，販賣2,000元（應是1,200元）
    愷他命予邱彤慧，惟理由並未說明其認定被告有營利意圖所
    憑證據及得心證理由，自有未合；再毒品危害防制條例第19
    條第1項所定「供犯罪所用或因犯罪所得之物」，係指犯第4
    條至第9條、第12條、第13條或第14條第1項、第2項之罪所
    用或所得之物，不包括毒品本身在內，是尚不得援用此項規
    定為第三、四級毒品之沒收依據，以犯第4條第3項販賣第三
    級毒品罪為例，第三級毒品本身為其販賣之標的，非屬供「
    販賣第三級毒品所用之物」，必係遂行販賣該毒品使用之物
    ，始屬「供犯罪（犯第4條第3項之販賣第三級毒品罪）所用
    之物」，其理至明；又同條例對於查獲之製造、運輸、販賣
    、意圖販賣而持有、以非法方法使人施用、引誘他人施用及
    轉讓第三、四級毒品之沒收，並無特別規定，如其行為已構
    成犯罪，則該毒品即屬不受法律保護之違禁物，應回歸刑法
    之適用，依刑法第38條第1項第1款之規定沒收之。（最高法
    院96年台上字第4083號、第3914號，95年台上字第5252號判
    決意旨參照）查扣案之第三級毒品愷他命7包（驗餘重量共
    6.835公克），既屬構成犯罪行為標的之違禁物，應依刑法
    第38條第1項第1款規定宣告沒收（最高法院96年度台上字第
    89號判決意旨參照），且愷他命既係違禁物，依刑法第38條
    第1項第1款之規定，不問屬於犯人與否，均應宣告沒收，原
    審竟認自邱彤慧處所扣得之第三級毒品愷他命4包，係被告
    供犯販賣第三級毒品所用之物，逕依毒品危害防制條例條例
    第19條第1項之規定沒收之，即有未洽；被告甲○○上訴意
    旨，仍執前詞，否認犯罪，固無理由，惟原判決既有前揭可
    議之處，應由本院將原判決予以撤銷改判。爰審酌被告甲○
    ○並無前科，素行尚可，惟渠以年輕力壯之身，不思以正當
    手段謀求生計，反而販賣第三級毒品以謀利，其犯罪之動機
    、目的、手段，殊非可取，所為助長毒品流通，嚴重危害國
    民健康及社會治安，又犯後飾詞否認，並無悔意，態度不佳
    、及其患有憂鬱症等一切情狀，量處如主文所示之刑，以資
    懲儆；至公訴人雖具體求處被告有期徒刑5年，惟本院認依
    被告之犯罪情節及犯後態度，尚不宜量處法定最低刑度，附
    此說明。扣案愷他命7包（驗餘重量共6.835公克），為查獲
    之毒品，應依刑法第38條第1項第1款規定，宣告沒收。至扣
    案之SONY ERICSSON牌行動電話1支（含遠傳電信門號000000
    0000號SIM卡1張），係被告供實施上揭販賣第三級毒品所用
    之物，爰依毒品危害防制條例第19條第1項規定宣告沒收。
據上論斷，應依刑事訴訟法第369條第1項前段、第364條、第299
條第1項前段，修正前毒品危害防制條例第4條第3項、第19條第1
項，刑法第2條第1項、第11條、第38條第1項第1款，判決如主文
。
本案經檢察官鄭富銘到庭執行職務。
中    華    民    國    99    年    10    月    22    日
                  刑事第十一庭  審判長法  官  許宗和
                                      法  官  林海祥
                                      法  官  潘進柳
以上正本證明與原本無異。
如不服本判決，應於收受送達後10日內向本院提出上訴書狀，其
未敘述上訴之理由者並得於提起上訴後10日內向本院補提理由書
（均須按他造當事人之人數附繕本）「切勿逕送上級法院」。
                                      書記官  任正人
中    華    民    國    99    年    10    月    22    日
附錄本案論罪科刑法條全文：
毒品危害防制條例第4條
製造、運輸、販賣第一級毒品者，處死刑或無期徒刑；處無期徒
刑者，得併科新臺幣 2 千萬元以下罰金。
製造、運輸、販賣第二級毒品者，處無期徒刑或 7 年以上有期
徒刑，得併科新臺幣 1 千萬元以下罰金。
製造、運輸、販賣第三級毒品者，處 5 年以上有期徒刑，得併
科新臺幣 7 百萬元以下罰金。
製造、運輸、販賣第四級毒品者，處 3 年以上 10 年以下有期
徒刑，得併科新臺幣 3 百萬元以下罰金。
製造、運輸、販賣專供製造或施用毒品之器具者，處 1 年以上
7 年以下有期徒刑，得併科新臺幣 1 百萬元以下罰金。
前五項之未遂犯罰之。

司法院資訊處製作；財團法人民間司法改革基金會備份。
